臺灣臺中地方法院民事判決　　　　　　　100年度訴字第328號
　　原　　　告　陳秋貴
　　訴訟代理人　李宗炎　律師
　　被　　　告　楊琪瑤即楊千.
　　訴訟代理人　陳端輝　律師
上列當事人間請求損害賠償事件，本院於民國100年7月27日言詞
辯論終結，判決如下：
    主      文
被告應給付原告新臺幣拾萬元，及自民國100年2月 2日起至清
償日止，按週年利率百分五計算之利息。
原告其餘之訴駁回。
訴訟費用新臺幣陸萬零肆佰元，由被告負擔新臺幣仟零貳拾元
；餘由原告負擔。
本判決原告勝訴部分，得假執行；但被告如以新臺幣拾萬元為
原告預供擔保，得免為假執行。
原告其餘假執行之聲請駁回。
    事實及理由
壹、原告主張： 
一、原告與配偶訴外人蔡榮光於民國（下同）75年間結婚，婚後
    育有一子一女，夫妻兩人胼手胝足、白手起家，雖於83年間
    歷經生意失敗，積欠龐大債務，並遭債權人以激烈行為索債
    ，至一家四口之生活陷入惶惶不安、不可終日之境地。因原
    告夫妻二人日夜兼職工作，於4、5年間償還大部分欠款，另
    於87年間在臺中市○○路 ○段96號開設「臺北花枝肉羹店」
    ，經營小吃生意，商譽漸受好評，十餘年來生意漸上軌道，
    全家經濟狀況獲得改善，家庭生活重拾原本之和樂融洽，原
    告遂認得以此終老。詎料，於99年12月10日晚間，被告致原
    告夫妻經營之臺北花枝肉羹店用餐而結識原告之夫蔡榮光，
    之後被告陸續至店內消費，若見原告之夫稍有空閒即與其攀
    談閒聊，原告認被告為一般消費顧客，不以為意。至同年月
    19日晚間，被告又到原告店內消費，亦由原告之夫蔡榮光負
    責接待，用餐結束後，被告未立即離去，繼續予原告夫婦閒
    聊，原告之夫乃趁此機會介紹原告與被告認識，當時被告係
    自稱「楊千慧」，後經查證應為楊琪瑤。因被告頗為健談、
    舉止不俗又不拘小節，致原告認其應屬可交往之客戶及朋友
    ，對被告留下不錯之印象，因三人相談氣氛融洽不覺已過深
    夜，於20日凌晨被告始告退離去，原告渾然不覺原告之夫與
    被告已生曖昧之心。隔天21日下午，原告之夫蔡榮光向原告
    謊稱被告邀其出去吃飯應酬，原告當時認與客戶應酬應無不
    妥，遂不疑有他同意蔡榮光外出，原告則準備食材開店做生
    意；同天晚間約11時左右，被告突然打電話給原告，向原告
    坦承於當天下午與原告之夫蔡榮光在臺中市○○路上某汽車
    旅館發生性關係，要原告原諒云云。原告乍聞此言，滿心狐
    疑，無法置信，隨即質問蔡榮光，未料，蔡榮光經原告一再
    質問便坦承確有此事，令原告悲憤萬分痛苦不已。幾經思索
    原告要求蔡榮光立即予被告斷絕關係，並要求兩人做一了結
    ，詎同月24日被告卻以了結此不尋常關係為藉口，再次與蔡
    榮光發生關係，使原告縱想原宥被告，亦無可能。
二、依民法第184條、第195條第3項，及民法債編施行法第9條、
    第36條第 2項規定，復參照婚姻係以夫妻之共同生活為其目
    的，任何人如與有配偶者為姦淫行為，將破壞配偶間互相協
    力保持其共同生活之圓滿安全及幸福，而構成違反他人因婚
    姻契約之義務而侵害他方之權利，則刑事通姦罪、相姦罪顯
    均屬侵權行為，應負侵權行為損害賠償責任，要無疑義。被
    告與原告配偶蔡榮光發生相姦行為，顯係故意以背於善良風
    俗之方法，致原告基於婚姻關係所享有之夫妻身份法益及婚
    姻共同圓滿生活之利益遭受損害，令原告精神遭受莫大之痛
    苦及打擊。為此，爰依侵權行為之法律關係，向被告請求新
    臺幣（下同）6,000,000元之損害賠償。
三、對被告抗辯之陳述：
    被告雖抗辯否認與原告配偶訴外人蔡榮光發生性關係，然依
    蔡榮光到庭作證之證述及被告抗辯可知，被告及蔡榮光兩人
    於99年12月21日及24日確有單獨出遊並入住汽車旅館、溫泉
    飯店事實。此外，原告提出之錄音譯文及錄音光碟係在店內
    公眾場合之錄音、錄影，並非針對被告，況憑內容可知，被
    告與蔡榮光兩人互動親密顯已超出一般男女朋友關係，其對
    話內容又涉及私密話題，可證兩人確有發生性關係。
四、並聲明：
  (一)被告應給付原告 6,000,000元整，及自起訴狀繕本送達之翌
    日起至清償日止，按年利率百分之五計算之利息。
  (二)訴訟費用由被告負擔。
  (三)願供擔保請准宣告假執行。
貳、被告則以：
一、被告係99年12月10日至原告夫妻經營之花枝肉羹店消費認識
    ，用餐時訴外人蔡榮光表示店內僅有其一人，可能需要半小
    時至一小時才能完成被告餐點，當時有客人前來，蔡榮光招
    呼完客人後就主動過來與被告攀談，見被告身帶婦產科藥袋
    而聊起被告病情，並表示蔡榮光之妻即原告曾任護理長多年
    ，認識諸多名醫可以介紹，彼此僅見面數次並無任何交情。
    原告以介紹醫師親近後，後知悉被告家境不惡而幾次藉機謂
    因欠人債務經債主逼債洽借金錢，其中一次遭債主追討，告
    知債主姓名、銀行帳戶央託匯款救急，被告因有所顧慮而均
    婉拒未予應允貸借。
二、訴外人蔡榮光於99年12月21日以電話聯繫被告，表示原告幫
    被告約一個中國醫藥大學附設醫院之醫生，當時被告人在新
    光三越，蔡榮光說他在老虎城，要被告開車載他，後來被告
    開車載蔡榮光時，其表示肚子餓，被告為感謝原告夫妻介紹
    醫生給被告，便到新光三越吃鐵板燒。用餐完畢後，逛到一
    家被告常去購買之服飾專櫃，蔡榮光買二件夾克，然其表示
    原告僅給他 3,000元，故先由被告付帳，蔡榮光後來並未還
    錢；雖被告有買雙男鞋，但並非要贈送蔡榮光。之後蔡榮光
    表示由其開車，到停車場取車時，被告血崩，蔡榮光說其與
    原告曾在汽車旅館打工過，還用被告手機打電話給原告。蔡
    榮光確實有載被告到汽車旅館，被告還向服務人員索取個人
    衛生用品，蔡榮光到汽車旅館後就打瞌睡，被告稍做梳洗後
    ，就在汽車旅館唱卡拉OK，並打電話和朋友聊天，被告並要
    求蔡榮光向原告說，否則原告會誤會被告。
三、被告在99年12月24日與被告同學相約，原本要到川上沙浴，
    由訴外人蔡榮光開車載被告去，後來因川上沙浴整修，蔡榮
    光便載被告到苗栗錦水飯店，被告係訂一間四人房，蔡榮光
    與被告則入住該四人房，蔡榮光想像空間太豐富。
四、被告數年來因子宮長重達約4台斤之肌瘤而終年疼痛，至100
    年 5月下旬方開刀割除手術，絕不可能行房；再觀諸原告之
    夫蔡榮光學經歷平庸、相貌不揚、家境亦不佳，無任何可取
    之處，除非被告智能不足又花痴，要無與相識僅數日之蔡榮
    光發生超友誼關係，甚至將相姦情事無端自動告知原告惹生
    無謂是非糾葛，遑論被告身罹子宮肌瘤重症，依病情病理，
    絕無可能行房。原告之夫蔡榮光主張兩人相姦情節幾近天方
    夜譚，全不合情理，原告提出之談話錄音主要在說明不能買
    其介紹之保險之保險商品，倘非原告蓄意敲詐何來有此錄音
    之舉，遑論談話之用詞顯經其刪改，內容亦不足以認定有相
    姦情事。究之原告提起訴訟，顯係因數次借款未遂，惱羞成
    怒，興訟請求被告賠償 6,000,000元之鉅額，藉詞敲詐，實
    令人不齒。
五、原告請求被告賠償 6,000,000元有無理由，厥以被告有無與
    原告之配偶蔡榮光相姦，及請求金額 6,000,000元與主張之
    案情，及兩造身份、地位等是否相當合理為斷。依民事訴訟
    法第 277條關於舉證責任分配原則，原告於其主張之起訴原
    因事實不能相當之證明，而被告就抗辯事實已有相當反證者
    ，當然駁回原告之訴。又本件爭訟內容屬刑法之相姦，準諸
    刑事訴訟法規定之證據法則「犯罪事實應依證據認定之，無
    證據不得認犯罪事實」、「證據之證明力由法院本於確信自
    由判斷，但不得違背經驗法則與論理法則。」，並參照最高
    法院判例「如證據不足以證明，自不能以推測或擬制之方法
    為裁判之基礎。認定不利於被告之事實，需依積極證據，苟
    積極證據不足以被告事實之認定時，即應為被告有利之認定
    ，更不必有何證據。訴訟上資料無論其為直接證據或間接證
    據，均需達於通常一般人均不致有所懷疑確認有其事實之程
    度，告訴人所述情形無暇可擊，始足據為有罪判決之基礎。
    」原告主張被告與其配偶相姦事實未能提出證據以實其說，
    所述相姦情節全不合事理，其事實不足以認定，而應駁回原
    告之訴。
六、並聲明：
  (一)原告之訴駁回。
  (二)訴訟費用由原告負擔。  
  (三)如受不利判決，願供擔保請准宣告免為假執行。
、本件經兩造整理並協議簡化爭點如下（依民事訴訟法第 270
    條之1第3項之規定，當事人就其主張之爭點，經依同條第 1
    項第3款或第2項為協議者，應受其拘束。但經兩造同意變更
    ，或因不可歸責於當事人之事由或依其他情形協議顯失公平
    者，不在此限。）：
一、兩造不爭執之事項（本院逕採為判決之基礎，毋庸證明）：
  (一)被告與原告之夫即證人蔡榮光，於99年12月21日下午確實有
    先到新光三越百貨，嗣並到臺中市西屯區○○○街18號「天
    月汽車旅館」。
  (二)被告與原告之夫即證人蔡榮光，於99年12月24日下午確實有
    到苗栗縣泰安鄉「錦水溫泉飯店」，並入住四人房。
  (三)對於本院稅務電子閘門財產所得調件明細表（本院卷第62頁
    至第65頁）。
  (四)被告患有子宮肌瘤，曾於100年4月29日在台中榮民總醫院進
    行開刀（台中榮民總醫院手術同意書，本院卷第72頁）。
二、兩造爭執之事項（本院判斷）：
    被告與原告之夫蔡榮光，在上開二時、地，是否確曾發生性
    關係？ 
肆、本院之判斷：
一、本院認為原告依民法第184條、第195條第 3項，及民法債編
    施行法第9條、第36條第2項規定，請求被告侵權行為損害賠
    償，為有理由，茲分述理由如下：
  (一)按當事人主張有利於己之事實者，就其事實有舉證之責任，
    民事訴訟法第 277條前段定有明文，而民事訴訟之舉證責任
    與刑事訴訟之舉證責任不同，負民事舉證責任之一造僅須就
    其所主張之事實，舉證證明該事實之存在具有高度蓋然性為
    已足，毋庸證明至「超越合理之可疑」之程度（臺灣高等法
    院90年度上易字第277號裁判意旨參照）。
  (二)本件原告主張之事實，依下列事實及證據，被告與原告之夫
    即證人蔡榮光間發生性關係，具有高度蓋然性，本院採信為
    真實：
    (1)被告與原告之夫即證人蔡榮光，於99年12月21日下午確實
      有先到新光三越百貨，嗣並到臺中市西屯區○○○街18號
      「天月汽車旅館」之事實，為被告所不爭執。
    (2)被告與原告之夫即證人蔡榮光，於99年12月24日下午確實
      有到苗栗縣泰安鄉「錦水溫泉飯店」，並入住四人房，為
      被告所不爭執。
    (3)原告之夫即證人蔡榮光於本院審理時到庭證述：「（法官
      問：是否認識被告楊琪瑤即楊千慧小姐？）認識，在她來
      我經營的台北花枝肉羹店裡用餐的時候認識，時間大約是
      99 年12月10日左右，被告到我店家隔壁的美容院洗髮，
      結束後就到我的店裡用餐，那天就談很久，被告參觀我的
      店，看陳設她覺得很特殊，所以就聊了起來，從 9點、10
      點多聊到半夜。後來被告幾次來都與我聊到天亮，大部分
      的時候我太太都不在。99年12月10日的那天，我太太也不
      在。（法官問：你太太做什麼？）她負責協助採購，早班
      如果不在，她負責頂班。我們的店是24小時營業。（法官
      問：你太太何時會到店裡？）早班如果有休假我太太就會
      來，如果有缺東西或缺零錢，或者很忙的時候，我太太就
      會過來。我負責大夜。（法官問：被告都與你聊到很晚？
      ）是，我們無所不談，被告是財經博士，我與被告滿聊的
      來的。（法官問：你太太是否知道被告這個人？）我有提
      起過，第一次聊天時，被告說她是薇閣中學的股東，我女
      兒就讀於彰師大，如果畢業以後，就可以直接到薇閣中學
      教學。（法官問：你與被告認識多久後，發生性關係？）
      99年12月21日下午一點多，我與被告約在老虎城碰面，被
      告開車來接我，說要參觀她的公司，她的辦公室有一間她
      休息的小臥室，在這天之前的前幾天，被告有與我談到可
      以在她辦公室的小臥室做一些親密的動作。那天在被告的
      辦公室並沒有做親密的動作，因為外面有太多人員進出，
      所以我們就在她工廠的廠區繞一繞，後來我們就出來，被
      告就在路邊打電話給汽車旅館，向汽車旅館指定房間，汽
      車旅館說該房間要五點多才有，當時還有一點時間，被告
      就提議說要到新光三越逛街、吃東西，被告買了兩件夾克
      、一雙鞋子給我，但是鞋子有瑕疵，被告說要換，後來我
      們就到天月汽車旅館。五點多的時候我有打電話給我店裡
      的早班小姐說我會晚一點到店裡，後來我就與被告在該汽
      車旅館內發生性關係。（法官問：除了這天以外，之後還
      有無與被告發生性關係？）99年12月24日在苗栗，因為我
      與被告去找了好幾家，被告都不滿意，是被告開車載我去
      的，那是在苗栗山上的錦水溫泉飯店，被告是於24日早上
      11點多到店裡載我，被告說她心情不好要我陪他。我到苗
      栗的錦水飯店大約是傍晚4、5點，這是第二次發生性關係
      ，我與被告就這兩次。（法官問：你與被告出門，你的老
      婆都不知道嗎？）我老婆知道，叫我與被告斷絕往來。第
      一次發生關係的時候，我老婆問我怎麼沒有回來休息，並
      且很不高興，我就趕緊叫我兒子幫我頂班，我趕緊回去安
      撫我太太，此時被告一直打電話給我，我太太有質疑我為
      何沒有去看店，並問我與被告有沒有發生什麼關係，後來
      被告打電話進來說要與我太太談，被告向我太太承認有與
      我發生關係，我只聽到我太太罵被告賤女人，並罵被告髒
      話，且歇斯底里起來。我後來告訴被告我們就這樣結束，
      被告就在往苗栗途中歇斯底里起來，車子亂開，後來我才
      安撫被告說我愛她，我也看出被告是真心愛我。（法官問
      ：你第二次與被告發生性關係，你老婆是否知道？）我有
      向我太太承認，第二次出門我有告訴我老婆說要與被告出
      門，我太太告訴我與被告談清楚不要再往來，被告不要再
      到店裡來。（原告訴訟代理人問：請證人回答被告身體的
      特徵？）被告乳頭比較淡粉紅色，我老婆乳頭比較深，被
      告陰唇比較小，我太太比較大，我與被告做愛的話比較難
      進去，下面要墊枕頭。」等語（本院卷第90頁背面至第91
      頁背面）。據此，原告之夫即證人蔡榮光已證述確實與被
      告發生二次性關係之情，此雖為被告所否認，然被告對於
      上開二次時、地與原告之夫即證人蔡榮光入住「天月汽車
      旅館」、「錦水溫泉飯店」之事實，已然不爭執，有如上
      述。是本院認為證人蔡榮光雖為原告之夫，其上開證述，
      仍堪採信。
    (4)再以，原告所提出之錄影音光碟及譯文內容（本院卷第47
      頁至第48頁），嗣經本院履勘如下「一開始由被告與保險
      公司小姐交談，原告之夫則於7：7：18至被告旁坐著，到
      7：48：22以後保險公司小姐離開 ，之後皆為被告與原告
      之夫交談， 7：54：17被告與原告之夫離開原先座位，換
      到別的座位」（影像部分）、「楊（即楊琪瑤）：你猜我
      用什麼？蔡（即蔡榮光）：家裡？（聽不清楚）（ 7：55
      ：28）楊：沒有，我去買客家布，那種花布，一個個慢慢
      把它插進去然後，你知道嗎？人家我爸說什麼人設計的，
      我爸說喔，從國外回來的，我爸就說你看有沒有這樣子的
      。你看我都沒有買那個東西。然後我爸就說，你看。（ 7
      ：55：54）楊：我旁邊就擺了 4隻麋鹿然後一個雪橇，因
      為家裡面夠大，那個宜蘭區那邊夠大，然後整個庭園造景
      ... （聽不清楚）一直找，每個客戶都嫌，到時候我爸就
      說你去吧，這樣子。蔡：你真懂事，然後（聽不清楚）（
      7：56：28）楊： 我這個東西不厲害啊！我怎麼會很厲害
      蔡：那個吵架不厲害，那種吵架不厲害。楊：還有一個，
      你說那種吵架。蔡：就是秋貴的那種吵架。楊：這個我不
      吵架，還有一個不厲害，還有一個不厲害蔡： ...（聽不
      清楚）我要吻一個小時以上。楊：那不可能，你騙人啦。
      蔡：真的啦！心開的時候，就沒有負擔（？聽不清楚）楊
      ：其實昨天我們兩個人真的是趕時間啦！蔡：我又趕上班
      楊：你一直看時鐘，我就很傷心難過了蔡：（聽不清楚）
      ..從我們回來，你就知道我的... （聽不清楚）楊：哪有
      ，我身材很爛。蔡：很好啊！你確實很愛我，我有一點感
      覺...（聽不清楚） 你在看醫生的時候，你要尊重醫生的
      專業。楊：你是有碰到、摸到我的肌瘤是嗎？是有摸到，
      還是你裡面有碰觸到？蔡：你有告訴我，我就摸到了，然
      後，人平安最重要，剩下才楊：還是你進去有碰觸到？蔡
      ：進去哪裡有感覺到。進去是碰觸不到的，所以各方面就
      相信醫生的專業就好，好不好？楊：不要，那會很大的一
      個疤。蔡：沒啦！你什麼我都愛，什麼都愛，我只愛你。
      楊：那是個十字疤蔡：幾十個十字疤也沒關係啊！平安就
      好，剩下都不重要，對不對？我們好不容易才剛開始交？
      。楊：你怎麼覺得我的胸部很漂亮？蔡：漂亮，我愛你。
      楊：怎麼可能？蔡：漂亮....（聽不清楚）楊：安慰我，
      安慰我的話（聽不清楚）蔡：你皮膚也好... （聽不清楚
      ）。楊：講真的。蔡：講真的就是這樣，..楊：都沒有人
      這樣。蔡：對，都沒有人懂的...（聽不清楚）楊：啊...
      我其實也沒跟他上床過他沒有進去我的那裡，就這樣抱著
      ，然後就以為發生關係，就抱著...（聽不清楚）蔡：...
      不曉得...（聽不清楚）楊：那個不一樣，就抱著，...（
      聽不清楚）就跟我們昨天那個不一樣。蔡：我是真的進去
      了。楊：可是你很大？？（聽不清楚）蔡：慢慢，久了就
      好，然後慢慢調，慢慢調。楊：爸，你怎麼可以進去你怎
      麼放得進去蔡：什麼？楊：你說你進去，進不去（ 7：59
      ：30） 蔡：因為很小啊！（聽不清楚）...你晚上吃什麼
      ...買什麼（聽不清楚）楊：啊！你不是...（聽不清楚）
      就都拿上去啊。 蔡：我就拿上去啦！我住樓下，...因為
      看不到啊！只有看到前面，但是從前面，就看到電視裡面
      ，看到那個影子下呀！看不到啊！」｛本院卷第 116頁、
      第 117頁，按上開譯文中（有關「（聽不清楚）」部分，
      係因背景雜音太大，以致聽不清楚）｝。而被告對於原告
      所提出之錄音譯文（指本院卷第47頁至第48頁），則表示
      錄音譯文有三個人的對話，裡面還有一個保險公司的小姐
      ，為何僅有兩個人的聲音等語（本院卷第102頁正面），
      嗣履勘結果，起始確有被告所稱之保險公司小姐，有如上
      述，再經本院提示本院另行勘驗結果，被告訴訟代理人則
      表示錄音的內容有斷章取義的情況，且根據錄音的內容也
      不能證明兩造確實有發生關係等語（本院卷第 112頁背面
      ）。惟據上述本院履勘結果，依被告與原告之夫即證人蔡
      榮光之對話內容，本院認為被告與原告之夫即證人蔡榮光
      間確實有親密之關係，是被告訴訟代理人所辯，尚無足採
      。
  (三)至於被告雖辯稱被告數年來因子宮長重達約 4台斤之肌瘤而
    終年疼痛，至100年5月下旬方開刀割除手術，絕不可能行房
    ；再觀諸原告之夫蔡榮光學經歷平庸、相貌不揚、家境亦不
    佳，無任何可取之處，除非被告智能不足又花痴，要無與相
    識僅數日之蔡榮光發生超友誼關係，甚至將相姦情事無端自
    動告知原告惹生無謂是非糾葛，遑論被告身罹子宮肌瘤重症
    ，依病情病理，絕無可能行房。原告之夫蔡榮光主張兩人相
    姦情節幾近天方夜譚，全不合情理，原告提出之談話錄音主
    要在說明不能買其介紹之保險之保險商品，倘非原告蓄意敲
    詐何來有此錄音之舉，遑論談話之用詞顯經其刪改，內容亦
    不足以認定有相姦情事。究之原告提起訴訟，顯係因數次借
    款未遂，惱羞成怒，興訟請求被告賠償 6,000,000元之鉅額
    ，藉詞敲詐，實令人不齒等語，且提出被告患有子宮肌瘤，
    曾於100年4月29日台中榮民總醫院手術同意書（本院卷第72
    頁），嗣被告於本院稱我確實有於100年4月29日簽立手術同
    意書，但是那天我發燒所以無法開刀，後來我於100年5月27
    日在大甲光田醫院開刀，到100年5月30日才出院；我這個病
    已經罹患六年了，我認為有就有，沒有就沒有等語（本院卷
    第 101頁背面），並提出大甲光田醫院病理活體組織切片檢
    查、診斷證明為證（本院卷第106頁、第107頁）。惟此僅能
    證明被告確實患有「子宮肌瘤」之病，尚難以此即為被告有
    利之認定，是被告此之所辯，尚無足採。
  (四)綜上，原告依上開規定，請求被告損害賠償，為有理由。
二、按不法侵害他人基於父、母、子、女或配偶關係之身分法益
    而情節重大者，準用民法第195條第1項之規定，被害人雖非
    財產上之損害，亦得請求賠償相當之金額。同法第195條第3
    項定有明文。又通姦足以破壞夫妻間之共同生活，非法所許
    ，故配偶之一方與他人通姦，或明知為有配偶之人而與之相
    姦，均係以有背公序良俗之方法加損害於他人，配偶之他方
    如因此受有財產上或非財產上之損害，自得依民法第 184條
    第 1項後段之規定請求損害賠償。被告與蔡榮光相姦之行為
    ，侵害原告基於配偶關係之身分法益，其情節重大，就原告
    非財產上之損害，自應負損害賠償責任。又以受有精神上之
    痛苦，而請求慰藉金之賠償，其核給之標準，須斟酌雙方之
    身分、資力與加害程度及其他各種情形核定相當之數額，所
    謂「相當」，應以實際加害情形與其名譽影響是否重大及被
    害人之身分、地位與加害人之經濟情況等關係定之。本件原
    告為高雄三信高商畢業，與蔡榮光共同經營「臺北花枝肉羹
    店」小吃生意（本院卷第98頁），被告為新民工商電子科畢
    業，在臺中市郊有一幢房屋（本院卷第 104頁）、99年度綜
    合所得101,337元、財產總額1,084,302元（本院稅務電子闡
    門資料查詢表，本院卷第62至第65頁），被告與蔡榮光之相
    姦已嚴重干擾原告之婚姻，被告應負賠償之責任，實不宜從
    輕酌定，惟認原告請求被告賠償非財產上之損害 6,000,000
    元，尚屬過高本院審酌上情，本院審酌上情，認以被告賠償
    原告300,000元為適當。
三、綜上所述，原告依侵權行為損害賠償請求權，請求被告給付
    300,000元，及自起訴狀繕本送達之翌日即100年2月2日起至
    清償日止，按週年利率百分五計算之利息，為有理由，應予
    准許，逾此部分之請求，為無理由，應予駁回。
四、本件原告勝訴部分，為所命給付金額未逾50萬元之判決，爰
    依職權宣告假執行，原告就此部分所為供擔保假執行之聲請
    ，僅在促使本院發動職權，自無庸另為准駁之裁判；至原告
    敗訴部分，其假執行之聲請已因訴之駁回而失所依據，應予
    駁回。而被告陳明願供擔保請准宣告免為假執行，就原告勝
    訴部分，經核尚無不合，爰酌定相當擔保金額准許之。
五、本件事證已臻明確，兩造其餘攻擊防禦方法，核與判決結果
    不生影響，爰不逐一論述。
六、本件訴訟費用額確定為60,400元，由被告負擔 3,020元，餘
    由原告負擔。
伍、訴訟費用負擔、宣告假執行及免為假執行之依據：民事訴訟
    法第79條、第87條第1項、第389條第1項第5款、第392條第2
    項。
中    華    民    國   100    年    8     月    26    日
                  民事第一庭    法  官  顏世傑
正本係照原本作成。
如對本判決上訴，須於判決送達後20日內向本院提出上訴狀。如
委任律師提起上訴者，應一併繳納上訴審裁判費。
中    華    民    國   100    年    8     月    26    日
                                書記官  賴亮蓉